臺灣高等法院刑事判決　　　　　　　　　　　　　　九十年度上易字第四二六二號
　　上　訴　人
　　即　被　告　甲○○
右上訴人因賭博案件，不服臺灣新竹地方法院九十年度易字第五○六號，中華民國九
十年九月二十八日第一審判決（起訴案號：臺灣新竹地方法院檢察署八十九年度偵字
第六二八七號），提起上訴，本院判決如左：
    主  文
原判決關於甲○○部分撤銷。
甲○○無罪。
    理  由
一、公訴意旨以：被告即上訴人甲○○意圖營利，於民國八十九年十一月三日晚間，
    提供其向譚秀文所借住位於新竹市○○路九十七號三樓「彩紅伶護膚坊」之公眾
    得出入場所為賭博場所，供徐明烽、林彥戎、張婷茹、吳碧琴等四人（均經原判
    決判處罰金確定）以麻將為賭具賭博財物，並約定於自摸胡牌時抽取頭金新臺幣
    （下同）二百元，每四圈抽取六百元。嗣於同日下午九時十分許經警當場查獲，
    扣得賭具麻將牌一付及賭檯上之賭資二萬三千一百五十元，因認被告涉有刑法第
    二百六十八條前段之意圖營利供給賭博場所罪嫌。
二、公訴人認被告涉有意圖營利供給賭博場所罪嫌，無非以同案被告徐明烽、林彥戎
    、張婷茹、吳碧琴之陳述、扣案之賭具麻將牌一付、賭檯上之賭資二萬三千一百
    五十元為論據。訊據被告堅決否認有意圖營利供給賭博場所之犯行，辯稱：自八
    十九年十一月一日開始，向譚秀文借住於新竹市○○路九十七號三樓彩紅伶護膚
    坊內，十一月三日當天下班時，因徐明烽、林彥戎、吳碧琴及張婷茹於該處打麻
    將，乃應徐明烽要求代為購買便當前去，並無提供賭博場所等語。
三、按犯罪事實應依證據認定之，無證據不得推定其犯罪事實；又不能證明被告犯罪
    者，應諭知無罪之判決，刑事訴訟法第一百五十四條、第三百零一條第一項分別
    定有明文。經查：
（一）同案被告徐明烽、林彥戎、張婷茹、吳碧琴於八十九年十一月三日晚間，在新
      竹市○○路九十七號三樓「彩紅伶護膚坊」內以麻將牌賭博；被告亦於現場，
      均為警查獲等情，固據徐明烽、林彥戎、張婷茹坦承無訛，並有賭具麻將一付
      、賭檯上之賭資二萬三千一百五十元扣案可證。惟同案被告徐明烽於警訊中供
      稱：「八十九年十一月三日二十一時，我在新竹市○○路九十七號三樓彩紅伶
      護膚坊內為警查獲打麻將賭博，還有吳碧琴、林彥戎、張婷茹。我們賭博場所
      是由譚秀文提供，有抽頭，即自摸一次，抽頭二百元，四圈共要抽頭六百元。
      ．．．我們四圈牌所抽頭之六百元沒有給任何人，是我們四人要買飲料、點心
      用的。．．．我們四人在打麻將，甲○○在看電視。甲○○拿我們所有之抽頭
      金四百元，並幫我們買香煙、飲料。我們四人共同提議打麻將賭博。」（見偵
      查卷第一一、一二頁）及至偵查中供稱：「彩紅伶護膚坊營業時，一般不特定
      人可自由進出，但現已停業，查獲當天三樓鐵門關著，人不可以隨意進出，有
      認識的朋友才可以進來。場地是由譚秀文承租的。．．．吃完的炒飯、煙、飲
      料及檳榔是甲○○下班買過來的。我有提供四百元給甲○○，當天我們錢還沒
      有給甲○○，譚秀文並不在場，他是事後警方要他到場，他並沒有抽頭。」（
      見偵查卷第五○頁）迨於原審調查時供稱：「甲○○當天在現場看電視，他下
      班後我有叫他買便當回來，彩虹伶護膚坊是我朋友羅祥輝在那裡當櫃台，那段
      時間沒有營業，我下班找林彥戎來打牌，：：我是向櫃台羅祥輝借場所。」（
      見原審卷第二四、二五頁）同案被告林彥戎於警訊中供稱：「因我打麻將賭博
      ，於八十九年十一月三日二十一時十分在新竹市○○路九十七號三樓內為警方
      查獲，警方查獲時，我與吳碧琴、徐明烽、張婷茹等四人打麻將賭博。我們聚
      賭場所是由譚秀文提供，有抽頭，即自摸一次，抽頭二百元，四圈共要抽頭六
      百元。我們抽頭金六百元是買飲料及香煙給我們四人自己用。另一男子於警方
      查獲時，在看電視，我知道他有買飲料，但是否是用抽頭金買我不知道。．．
      ．是我同事徐明烽找我去打麻將的。」（見偵查卷第一四頁背面、一五頁）及
      至偵查中供稱：「我於八十九年十一月三日下午二十一時，在新竹市○○路九
      十七號三樓彩紅伶護膚坊內聚賭打麻將，這場地客人可隨意進出，朋友才可進
      出，且樓上鐵門是拉下的。場地是由譚秀文提供。我們當時講好自摸的人拿二
      百元出來買食物、飲料等，當時甲○○正好要過來，我們請甲○○先買過來，
      當時徐明烽贏錢，拿四百元放桌上，還沒有給甲○○。」（見偵查卷第四九頁
      ）迨於原審調查時證稱：「我和徐明烽是同事，下班後徐明烽邀我去打牌，彩
      虹伶護膚坊是何人所有，我不知道，甲○○比較晚回來，是我們打牌肚子餓了
      ，請他回來買便當、飲料。」（見原審卷第二四頁）同案被告張婷茹於警訊中
      供稱：「因我於八十九年十一月三日二十一時在新竹市○○路九十七號三樓彩
      紅伶護膚坊打麻將為警查獲，當時還有吳碧琴、林彥戎、張婷茹和我以打麻將
      聚賭。我們賭博場所是譚秀文提供，有抽頭，即一將抽頭六百元。．．．抽頭
      沒有給人，我們四個買便當、飲料用的。甲○○在看電視，他有幫我們買飲料
      ，但未拿我們的四百元。我們四個人臨時起意打麻將。」（見偵查卷第二二頁
      背面、二三頁）及至偵查中供稱：「彩紅伶護膚坊任何人可以進出，查獲當天
      鐵門是關著的。．．．錢要拿來買檳榔、香煙用，後來甲○○下班時，請他帶
      晚餐過來。」（見偵查卷第五一頁背面）迨於原審調查時供稱：「是徐明烽邀
      我去打牌的，徐明烽贏錢要甲○○買便當、飲料，不是抽頭金，場所是徐明烽
      的朋友提供的，叫譚秀文。」（見原審卷第二五頁）復於原審審理時供稱：「
      場所是徐明烽的朋友提供的，叫譚秀文。」（見原審卷第五五頁）同案被告吳
      碧琴於警訊中供稱：「我因打麻將賭博，於八十九年十一月三日二十一時十分
      在新竹市○○路九十七號三樓彩紅伶護膚坊為警查獲，警方查獲時，還有徐明
      烽、林彥戎、張婷茹與我共四人。我們聚賭場所是由譚秀文提供，有抽頭，就
      是自摸一次，抽頭二百元，四圈共要抽頭六百元。．．．我們四圈牌所抽頭之
      六百元沒有給任何人，是我們四人要買飲料喝的。．．．我們四人在打麻將，
      甲○○在看電視。甲○○有幫我們買飲料，但沒有拿我們的抽頭金去買。我們
      四人共同提議打麻將賭博。」（見偵查卷第一八頁背面、一九、二○頁）及至
      偵查中供稱：「八十九年十一月三日二十一時十分於新竹市○○路九十七號三
      樓彩紅伶護膚坊內為警查獲賭博麻將，場地是譚秀文租的。麻將是徐明烽的，
      桌椅不知何人的。．．．所抽的錢我們買食物、飲料、香煙等用，當時打到第
      二圈，甲○○剛好下班，我們打電話叫他順便買東西回來，他還沒有拿到錢。
      」（見偵查卷第五一頁）迨於原審調查時證稱：「我和徐明烽是朋友，他邀我
      去彩虹伶護膚坊，．．．現場有五位，甲○○在客廳看電視。」（見原審卷第
      二五頁）依徐明烽、林彥戎、張婷茹及吳碧琴所供，徐明烽等四人係自行提議
      以麻將牌賭博，並由徐明烽邀約至新竹市○○路九十七號三樓彩紅伶護膚坊，
      該護膚坊係由譚秀文提供；四人所稱抽頭六百元，亦僅供購買食物、飲料、香
      煙等自用物品，案發當日，被告正值下班，乃應徐明烽之託，購買便當前去，
      並自行於該護膚坊內觀看電視，則徐明烽等四人既均未供稱被告有提供賭博場
      所或抽頭牟利之行為，公訴人以徐明烽等四人所稱，認定被告有意圖營利供給
      賭博場所之犯行，要屬無據。
（二）證人譚秀文於原審調查時證稱：「我是八十八年一月開始經營彩紅伶護膚坊，
      八、九月份後頂讓好幾手，我和原房東租賃契約還存在，我是二房東，八十九
      年十一月三日本件被查獲時，護膚坊沒有在營業，徐明烽、林彥戎、吳碧琴、
      張婷茹我都不認識。我和甲○○講過一、二次話，羅祥輝是護膚坊的經理。」
      （見原審卷第三六頁）惟該護膚坊於案發時仍由譚秀文承租，譚秀文卻無法供
      出頂讓何人，顯與常情有違。而張婷茹、吳碧琴自八十八年至八十九年五、六
      月間，均於彩虹伶護膚坊工作，已據二人於原審審理時供述屬實（見原審卷第
      五七頁）；譚秀文既曾於八十八年一月間至同年八、九月經營彩虹伶護膚坊，
      豈有不認識張婷茹、吳碧琴之理。又本件案發時，彩紅伶護膚坊仍屬營業狀態
      ，有從業人員在場，亦有新竹市警察局第二分局九十年一月十五日（八九）竹
      市警二分刑字第一○○二八號函在卷可稽（見偵查卷第六九頁）。足見譚秀文
      所稱彩紅伶護膚坊已頂讓他人，案發時該護膚坊已停止營業，亦不認識吳碧琴
      、張婷茹，均非屬實。而譚秀文自承羅祥輝為該護膚坊經理，同案被告徐明烽
      於原審調查時亦稱「向櫃台羅祥輝借場所」，則彩虹伶護膚坊於案發時係由譚
      秀文承租營業；羅祥輝則擔任經理，徐明烽並稱向羅祥輝借用該處賭博，自非
      被告提供徐明烽等四人賭博場所無疑。
四、綜前所述，被告並無提供本件賭博場所及抽頭牟利之事實，此外即查無證據足證
    被告確有被訴之罪行。原審不察，認被告犯罪，顯有未洽。被告上訴意旨，指摘
    及此，為有理由，自應由本院將原判決撤銷改判，並諭知被告無罪。
五、至譚秀文、羅祥輝是否涉有本件提供賭博場所犯行，應由檢察官另行偵查。
據上論結，應依刑事訴訟法第三百六十九條第一項前段、第三百六十四條、第三百零
一條第一項，判決如主文。
本案經檢察官陳明光到庭執行職務。
中      華      民      國      九十一      年    一    月    三  十    日
                  臺灣高等法院刑事第十四庭
                                  審判長法  官  陳  祐  輔
                                        法  官  蔡  國  在
                                        法  官  陳  國  文
右正本證明與原本無異。
不得上訴。
                                        書記官  蔡  棟  樑
中      華      民      國   九 十 一   年      一      月    三 十    日
